臺灣高雄地方法院民事裁定　　　　　 108年度雄簡調字第25號
原　　　告　莊榮柱　
訴訟代理人　楊靖儀律師
　　　　　　許雪螢律師
被　　　告　李賴秋花（即李萬龍之繼承人）

　　　　　　李明燕（即李萬龍之繼承人）

　　　　　　李明德（即李萬龍之繼承人）

　　　　　　李明鴻（即李萬龍之繼承人）

追加被告　　李賴秋花
訴訟代理人　涂榮廷律師
上列當事人間修繕房屋漏水等事件，就原告追加被告李賴秋花部
分，本院裁定如下：
    主  文
原告追加被告李賴秋花之訴駁回。
    理  由
一、按訴之變更或追加，非經他造同意，不得為之。但請求之基
    礎事實同一；擴張或減縮應受判決事項之聲明者；因情事變
    更而以他項聲明代最初之聲明者；訴訟標的對於數人必須合
    一確定時，追加原非當事人之人為當事人者，不在此限，民
    事訴訟法第255 條第1 項第2 、3 、4 、5 款定有明文。又
    所謂請求之基礎事實同一，係指變更或追加之訴與原訴之主
    要爭點有其共同性，各請求利益之主張在社會生活上可認為
    同一或關連，而就原請求之訴訟及證據資料，於審理繼續進
    行在相當程度範圍內具有同一性或一體性，得期待於後請求
    之審理予以利用，俾先後兩請求在同一程序得加以解決，避
    免重複審理，進而為統一解決紛爭者而言，「並不包括當事
    人之追加」，觀之民事訴訟法第255 條第1 項第5 款，該訴
    訟標的對於數人必須合一確定時，追加其原非當事人之人為
    當事人者無需他造同意之規定自明。蓋訴訟標的對於數人必
    須合一確定時，其基礎事實無不同一，如其基礎事實同一，
    包括追加當事人在內，則其追加逕適用該項規定，自無另為
    此項規定之必要，灼然可見。。又民事訴訟法第255 條第1
    項第5 款所謂訴訟標的對於數人必須合一確定，係指依法律
    之規定必須數人一同起訴或一同被訴，否則當事人之適格有
    欠缺，原告即因此不能得本案之勝訴判決者而言。
二、經查，原告起訴主張：其所有高雄市○鎮區○○段○○段00
    0 地號土地，與李萬龍所有同段335 地號土地，為毗鄰之鄰
    地，原告前開336 號土地上，現有門牌號碼高雄市○鎮區○
    ○0 巷00號之4 層樓透天厝房屋（下稱系爭78號房屋）；而
    李萬龍前開335 地號土地上，現有門牌號碼高雄市○鎮區○
    ○街0 巷00號之4 層樓透天厝房屋（下稱系爭76號房屋）。
    2 楝房屋左右緊貼相鄰，兩楝建築中間無留存空隙，各有獨
    立牆壁，並無共同壁。李萬龍於84年間，於其系爭76號房屋
    增建3 樓、4 樓時，原告之系爭78號房屋尚為與建物登記謄
    本相符之2 樓磚造房屋。斯時，李萬龍將增建3 、4 樓時，
    3 、4 樓之柱子內埋設有此兩層樓之排水管（下稱系爭排水
    管），亦即，李萬龍所有系爭76號房屋所增建3 、4 樓之柱
    子內埋設有此兩樓層之棑水管，柱子及其內埋設之排水管均
    係侵入原告所有336 地號土地之上空。嗣原告於86年拆除其
    原2 樓磚造78號房屋，原址重新興建4 層樓房，於興建至3
    、4 樓時，原告委託之建商未告知原告有關李萬龍之柱子及
    系爭排水管侵入原告之地界上空，乃逕自、直接築起與系爭
    76號房屋相鄰之3 、4 樓牆壁，而與李萬龍所有柱子及系爭
    排水管包覆在牆壁內。故原告之系爭78號房屋牆壁內，包覆
    系爭76號房屋3 、4 樓層之柱子及系爭排水管。李萬龍之系
    爭排水管破裂，致原告系爭78號房屋2 、3 樓受有滲漏水之
    損害，原告依法民法第767 條第1 項，請求李萬龍應不得再
    使用系爭排水管。原告另依民法第184 條第1 項，請求李萬
    龍將原告所有之系爭78號房屋2 、3 樓牆壁滲水及毀損部分
    ，進行修繕，使上開房屋回復不漏滲之狀態。並聲明：（一
    ）被告應不得使用系爭排水管，且不得使其漏水滲入原告系
    爭78號房屋內。（二）被告應將原告所有之系爭78號房屋2
    、3 樓牆壁滲水及毀損部分，進行修繕，使上開房屋回復不
    滲水之狀態。
三、嗣於訴狀送達後，始發現系爭76號房屋之所有權人為李賴秋
    花，而追加李賴秋花為被告，並撤回對李萬龍之起訴（本院
    卷第193 -194頁）。惟李賴秋花不同意原告所為上開追加，
    且系爭76號房屋為李賴秋花單獨所有（本院卷第195 頁），
    並非與李萬龍共有，無必須一同起訴或一同被訴，當事人之
    適格始無欠缺，或在法律上對於該二人應為一致判決之情形
    ，並無合一確定之必要，揆諸上開法條規定及說明，原告追
    加之訴，於法有違，無從准許，應予駁回。
四、依民事訴訟法第249 條第1 項第6 款、第95條、第78條，裁
    定如主文。
中    華    民    國   110    年    12    月    13    日
                  高雄簡易庭  法      官  郭任昇
以上正本係照原本作成
如對本裁定抗告須於裁定送達後10日內向本院提出抗告狀，並繳
納抗告費新臺幣1,000元。
中    華    民    國   110    年    12    月    13    日
                              書  記  官  林秀敏